【裁判字號】    99,監宣,6
【裁判日期】    990308
【裁判案由】    監護宣告
【裁判全文】
臺灣雲林地方法院民事裁定               99年度監宣字第6號
聲  請  人  甲○○
相  對  人  乙○○
關  係  人  丙○○
上列聲請人聲請監護宣告事件，本院裁定如下：
    主    文
宣告乙○○（男、民國○○年○ 月○○日生、身分證統一編號：Ｚ000
000000號）為受監護宣告之人。
選定甲○○（男、民國○○年○○月○○日生、身分證統一編號：Ｚ000
000000號）為受監護宣告人之監護人。
指定丙○○（女、民國○○年○○月○○日生、身分證統一編號：Ｚ000
000000號）為會同開具財產清冊之人。
聲請費用新臺幣壹仟元由受監護宣告之人負擔。
    理    由
一、聲請意旨略以：聲請人為相對人之子女，相對人乙○○自民
    國98年10月25日起，因車禍腦部受損，雖延醫診治，但不見
    起色，近日甚且已有精神障礙（或其他心智缺陷），致不能
    為意思表示或受意思表示，為此，依民事訴訟法第597 條之
    規定，聲請對其為監護之宣告，並指定聲請人甲○○為其監
    護人之人；丙○○為會同開具財產清冊之人等語。
二、按對於因精神障礙或其他心智缺陷，致不能為意思表示或受
    意思表示，或不能辨識其意思表示之效果者，法院得因本人
    、配偶、四親等內之親屬、最近一年有同居事實之其他親屬
    、檢察官、主管機關或社會福利機構之聲請，為監護之宣告
    。受監護宣告之人應置監護人；法院為監護之宣告時，應依
    職權就配偶、四親等內之親屬、最近一年有同居事實之其他
    親屬、主管機關、社會福利機構或其他適當之人選定一人或
    數人為監護人，並同時指定會同開具財產清冊之人。民法第
    14條第1 項、第1110條、第1111條分別定有明文。
三、又法院為前項選定及指定前，得命主管機關或社會福利機構
    進行訪視，提出調查報告及建議。監護之聲請人或利害關係
    人亦得提出相關資料或證據，供法院斟酌。法院選定監護人
    時，應依受監護宣告之人之最佳利益，優先考量受監護宣告
    之人之意見，審酌一切情狀，並注意下列事項：(一)受監護宣
    告之人之身心狀態與生活及財產狀況。(二)受監護宣告之人與
    其配偶、子女或其他共同生活之人間之情感狀況。(三)監護人
    之職業、經歷、意見及其與受監護宣告之人之利害關係。(四)
    法人為監護人時，其事業之種類與內容，法人及其代表人與
    受監護宣告之人之利害關係，民法第1111條之1 亦有明文。
四、本件聲請人主張之事實，已據其提出戶籍謄本、及診斷證明
    書為證，並經鑑定人即台灣大學醫學院附設醫院雲林分院張
    立人醫師鑑定稱：依現場鑑定及病史，乙○○經精神科診斷
    為血管型失智症，其認知能力有嚴重之損害，達到無法依其
    最佳利益而處理自己事務之能力，目前因精神障礙致不能為
    意思表示或受意思表示等語。本院審酌上情，且於本院訊問
    時全無反應，認相對人現確已呈現重度智能障礙狀態，而無
    法表達其內心意思，日常生活起居均須他人協助照護，已達
    不能為意思表示或受意思表示之情狀，是聲請人聲請監護之
    宣告，為有理由，應予准許。
五、查聲請人係相對人之子女，有其年籍資料可按。本院審酌彼
    等父子至親，並考量聲請人甲○○有意願擔任相對人之監護
    人等情狀，認由聲請人甲○○任監護人，應符合相對人之最
    佳利益，乃依民法第1111條第1 項之規定，選定聲請人甲○
    ○為相對人之監護人，並指定相對人之姪女即關係人丙○○
    為會同開具財產清冊之人。
六、依民事訴訟法第608條第1項，裁定如主文。
中    華    民    國    99    年    3     月    8     日
                  家事法庭    法      官  林秋火
正本係照原本作成。
如不服本裁定關於選定監護人及指定會同開具財產清冊之人等部
分，應於送達後10日內向本院提出抗告狀，並繳納抗告費新臺幣
1,000 元；其餘關於宣告監護之部分，不得抗告。
中    華    民    國    99    年    3     月    8     日
                              書  記  官  林麗娟

司法院資訊處製作；財團法人民間司法改革基金會備份。
